【裁判字號】    97,訴,853
【裁判日期】    970411
【裁判案由】    違反毒品危害防制條例
【裁判全文】
臺灣彰化地方法院刑事判決               97年度訴字第853號
公  訴  人  臺灣彰化地方法院檢察署檢察官
被      告  甲○○
                    （現於臺灣彰化監獄執行中）
上列被告因毒品危害防制條例案件，經檢察官提起公訴（97年度
毒偵字第464號），本院行簡式審判程序判決如下：
    主  文
甲○○施用第一級毒品，累犯，處有期徒刑拾月，扣案海洛因貳
包（淨重零點貳陸公克）及包裝袋貳個，均沒收銷燬之；又施用
第二級毒品，累犯，處有期徒刑陸月。應執行有期徒刑壹年貳月
。扣案海洛因貳包（淨重零點貳陸公克）及包裝袋貳個，均沒收
銷燬之。
    事實及理由
一、犯罪事實：
  (一)甲○○前曾因施用毒品案件，經送強制戒治後，於民國（下
    同）92年3月28日強制戒治執行完畢釋放。又曾因連續施用
    二級毒品罪有期徒刑8月（本院90年度易緝字第67號）、連
    續施用一級毒品罪有期徒刑9月（本院91年訴字第996號）、
    連續施用第二級毒品罪有期徒刑11月（本院91年度易字第12
    16號、贓物罪有期徒刑2月（臺灣雲林地方法院92年度六簡
    字第300號判決），後三項判決定應執行刑1年9月，與第一
    項判決接續執行，94年4月7日假釋出獄，94年6月2日假釋
    期滿未經撤銷，視為執行完畢（構成累犯）。又於96年2月
    27日、28日施用第一、二級毒品，96年2月28日為警緝獲，
    96年5月10日經檢察官提起公訴，96年8月30日經臺灣高等法
    院台中分院96年度上訴字第2031號判決處有期徒刑1年減為6
    月、8月減為4月，定應執行刑9月，96年9月14日確定（經檢
    察官傳喚執行未到，於96年12月21日發佈通緝，於97年1月
    28日始被緝獲，同月29日並送監執行）。
  (二)甲○○明知自己毒品前案已確定，尚未執行，仍不知反省，
    竟基於各別施用之犯意，於97年1月28日上午5時30分許，
    在其位於彰化縣芳苑鄉建平村復興巷16號之住處，以將甲基
    安非他命置於玻璃球內以火燒烤，使之產生煙霧吸食之方式
    ，施用第二級毒品甲基安非他命1次。另於97年1月25日或
    26 日內某時（起訴書誤載為同月28日上午6時許），在同上
    處所，以將海洛因摻入香菸內點燃吸食之方式，施用第一級
    毒品海洛因各1次。
  (三)嗣於97年1月28日下午3時50分許，在彰化縣二林鎮華崙里文
    明巷22號前，經警執行通緝逮捕時，在甲○○身上扣得毒品
    海洛因2包（合計淨重0.26公克）。並採集其尿液送驗，結
    果呈現「嗎啡、安非他命、甲基安非他命」陽性反應，始查
    悉上情。
二、認定事實之證據及理由：
  (一)被告於警訊、偵查、本院審理中之自白。
  (二)彰化縣警察局芳苑分局委託檢驗尿液代號與真實姓名對照認
    證單，均證明被告接受採尿送驗之事實。
  (三)詮昕科技股份有限公司之濫用藥物尿液檢驗報告（97年毒偵
    字第464號卷P.50）。證明被告驗尿呈現「嗎啡、甲基安非
    他命、安非他命」之陽性反應。上述尿液檢驗報告均顯示被
    告甲基安非他命之指數遠超過安非他命指數，依法務部調查
    局93年5月4日調科壹字000000000 00號函示意見：「依據英
    國藥學協會所編之Clark's isolation and
    indentification of drugs乙書.. 記載人體施用甲基安非
    他命後，在主要代謝物中未改變型態之甲基安非他命佔施用
    劑量達43％，而安非他命則為約5％。」（司法院編印，法
    官辦理刑事案件參考手冊(一)--毒品危害防制條例部分
    --P.168）被告尿液中排出之部分安非他命反應，應係甲基
    安非他命之代謝物。
  (四)扣案白粉2包，經法務部調查局97年2月17日調科壹字第0972
    3008290號鑑定書鑑定結果，該2包確實含有海洛因成分（淨
    重0.26公克）。
  (五)被告自白核與事實相符，足堪採信。本件事證明確，被告施
    用第一、二級毒品犯行，已可認定。
三、論罪科刑：
  (一)核被告所為，係犯毒品危害防制條例第10條第1、2項之施用
    第一、二級毒品罪。被告持有毒品之行為，分別為施用毒品
    之高度行為吸收，不另論罪。被告先後施用第一、二級毒品
    ，罪名有異、施用方法不同，應分論併罰。
  (二)被告有犯罪事實欄內之徒刑執行經過，此有臺灣高等法院被
    告全國前案紀錄表可稽，其受此有期徒刑執行完畢後，五年
    以內故意再犯有期徒刑以上之罪，應依累犯規定，各加重其
    刑。
  (三)被告有多項前科，素行不良，被告自述94年間出獄後誤交損
    友又再度施用毒品，被告已婚，有4名小孩，現在都由被告
    之妻獨力扶養中，被告既有家庭責任，明知自己前案臺灣高
    等法院台中分院之判決未執行，卻又不知收斂繼續沾染毒品
    ，顯然未曾警惕，惡性重大，實應譴責，被告犯後坦承犯行
    ，態度尚可等一切情狀，量刑如主文，並定應執行刑。
  (四)97年1月28日搜索所扣押之白粉2包（淨重0.26公克），經法
    務部調查局鑑定為海洛因違禁品。包裝袋使用後沾染毒品無
    法徹底分離，況且實務上也不可能先將包裝袋洗淨後，才分
    別將之與毒品各別「沒收銷燬之」「沒收之」，故應一併依
    毒品危害防制條例第18條第1項前段沒收銷燬之。
四、適用法律：
  (一)刑事訴訟法第273條之1第1項、第310條之2、第454條第1項
    。
  (二)毒品危害防制條例第10條第1、2項、第18條第1項前段，刑
    法第11條、第47條第1項、刑法第51條第5款。
本案經檢察官郭玄義到庭執行職務。
中    華    民    國    97    年    4   月    11     日
                  刑事第八庭    法  官  葉明松
以上正本證明與原本無異。
如不服本判決，應於判決送達後10日內，向本院提出上訴書狀，
上訴書狀應「敘述具體上訴理由」，並按他造當事人之人數附繕
本。「切勿逕送上級法院」。
中    華    民    國    97    年    4    月    11    日
                                書記官  施秀青
附錄本案論罪法條：
毒品危害防制條例第10條
施用第一級毒品者，處 6 月以上 5 年以下有期徒刑。
施用第二級毒品者，處 3 年以下有期徒刑。
毒品危害防制條例第18條
查獲之第一、二級毒品及專供製造或施用第一、二級毒品之器具
，不問屬於犯人與否，均沒收銷燬之；查獲之第三、四級毒品及
製造或施用毒品之器具，無正當理由而擅自持有者，均沒入銷燬
之。但合於醫藥、研究或訓
練之用者，得不予銷燬。
前項合於醫藥、研究或訓練用毒品或器具之管理辦法，由法務部
會同行政院衛生署定之。


司法院資訊處製作；財團法人民間司法改革基金會備份。
